臺灣高等法院刑事判決　　　　　　　　　　　　九十一年度上更（一）字第五一號
　　上　訴　人
　　即　被　告　乙○○
右上訴人因違反槍砲彈藥刀械管制條例案件，不服臺灣新竹地方法院八十九年度訴字
第四七五號，中華民國九十年一月十八日第一審判決（起訴案號：臺灣新竹地方法院
檢察署八十九年度偵字第二八四六號）提起上訴，本院判決後經最高法院發回更審，
本院判決如左：
    主  文
原判決關於寄藏槍枝部分撤銷。
乙○○被訴寄藏槍枝部分公訴不受理。
    理  由
一、本件公訴意旨略以：乙○○曾犯放火罪，於八十六年五月十六日，經判處有期徒
    刑一年六月確定，隨入監執行，甫於於八十七年十二月二十五日執行完畢，猶不
    知悔改，於八十九年五月二十日上午零時許，擅自持有具殺傷力之改造玩具手槍
    一把、子彈四發、毒品危害防制條例所列之第二級毒品甲基安非他命少許（毒品
    部分另行偵處）等物，並將之藏於竊得之車號ＷＤ─０五三八號自小客車內，嗣
於其駕駛該車負載其前妻溫亭育（另行不起訴處分），停於新竹市○○路○段二
    八六號附近，其二人進入該址「甜蜜蜜汽車旅館三０九室」時，為警查獲，當場
    搜扣得上開改造玩具手槍一把、子彈四發、甲基安非他命少許等物。因認乙○○
    涉犯槍砲彈藥刀械管制條例第十一條第四項之未經許可，寄藏其他可發射子彈具
    有殺傷力之槍枝罪以及同條例第十二條第四項之未經許可，寄藏子彈罪（嗣子彈
    經鑑定為不具殺傷力）云云。
二、按同一案件繫屬於有管轄權之數法院者，由繫屬在先之法院審判之，不得為審判
    之法院就起訴之案件，應諭知不受理之判決，刑事訴訟法第八條前段、第三百零
    三條第七款，分別定有明文。此乃因一事不再理為刑事訴訟法上一大原則，蓋對
    同一被告之一個犯罪事實，祇有一個刑罰權，不容重複裁判，故檢察官就同一事
    實無論其為先後兩次起訴或在一個起訴書內重複追訴，法院均應依刑事訴訟法第
    二百九十五條第二款（舊法，即現行刑事訴訟法第三百零三條）就重行起訴部分
    諭知不受理之判決；又法院對於提起自訴或公訴之案件，應先為形式上之審理，
    如經形式上審理後，認為欠缺訴訟之要件，即應為形式之判決，毋庸再為實體上
    之審理（最高法院五十五年台非字第一七六號、七十二年台上字第四四八一號判
    例參照）。又第二審之審判，除刑事訴訟法第三篇第二章有特別規定外，準用第
    一審審判之規定，同法第三百六十四條亦有明定。
三、經查：
（一）被告乙○○涉嫌於八十八年十二月至八十九年四月間，分別與劉人俊、劉添財
      、邱順炤、連維經、溫源發、不詳年籍之「劉泓良」、綽號「阿義」等人，或
      二人、或三人、或四人、或五人共同連續強盜取財。案經台灣板橋地方法院檢
      察署檢察官偵查終結，以被告乙○○等人連續犯懲治盜匪條例第五條第一項第
      一款等罪提起公訴，並於八十九年六月二十三日繫屬於台灣板橋地方法院（見
      該院八十九年訴字第一００三號卷一第三頁，繫屬在先，下稱前案）。被告乙
      ○○另涉嫌於八十九年五月十七日下午九時許，與劉泓良基於強盜取財之犯意
      聯絡，由劉泓良持槍枝一把，進入新竹市○○○路七十八點五公里旁之小林海
      釣場，押住被害人甲○○，以強暴至使不能抗拒而取彼一萬零二百元，並由同
      夥之乙○○在外把風接應，上開事實經台灣新竹地方法院檢察署偵查終結認被
      告乙○○犯懲治盜匪條例第五條第一項第一款，與前案被訴犯行時間緊接，犯
      罪構成要件相同有連續犯之裁判上一罪關係，而於八十九年八月十五日將該案
      （台灣新竹地方法院檢察署八十九年度偵字第三二七九號）移請台灣板橋地方
      法院併辦審理（見台灣板橋地方法院八十九年訴字第一００三號卷二第三二頁
      ），案經本院九十年度上更（一）字第一０一二號，以被告乙○○犯共同連續
      加重強盜罪（包括前開移送併辦發生於八十九年五月十七日之案件均為連續犯
      之裁判上一罪關係，即前案判決書附表壹編號十五之案件）判處徒刑，而該案
      為得上訴於第三審之案件，被告乙○○及檢察官之上訴期間均未屆滿，故該案
      尚未確定。此有台灣板橋地方法院檢察署檢察官起訴書、台灣新竹地方法院檢
      察署八十九年度偵字第三二七九號移請台灣板橋地方法院併辦函、本院本院九
      十年度上更（一）字第一０一二號判決書在卷可稽（見台灣板橋地方法院八十
      九年訴字第一００三號卷一第三頁、卷二第三二頁）。
（二）台灣新竹地方法院檢察署檢察官復於前案繫屬於法院後提起本案公訴（指本案
      被告乙○○違反槍砲彈藥刀械管制條例部分，以下同），而於八十九年八月十
      七日始繫屬於原審法院，此有該院收文戳記可按（見原審卷第二頁），惟查被
      告乙○○於本院審理時辯稱：「槍（指本案查扣之槍枝管制編號000000
      0000槍枝）是劉泓良交給我的，我是在五月十七日下午與他作案的，在五
      月二十日被抓到。這件與上述盜匪案件附表壹編號十五是同一事實，槍也是同
      一支。」，於前案審理中亦辯稱：「我另案有一槍砲彈藥案件（指乙○○於八
      十九年五月二十日凌晨零時十分許遭警方查獲附表參編號六之槍枝），是本案
      的附表十五，與本件有牽連關係」等語（見本院九十年度上更一字第一０一二
      號卷第五二頁），經查核與劉泓良於本案本院前審調查時證稱：「（乙○○說
      你們做案的槍枝你有交給他？）我們作盜匪案後，我寄放在他那邊，後來他（
      指上訴人）也被抓」，「（你交給乙○○的槍枝有何特徵？）貝瑞塔九二手槍
      」相符，並當場指認其交與上訴人之槍枝照片，而供指認之八幀不同型槍枝照
      片，就屬劉泓良所指認之照片所示之槍枝與本件查扣之槍枝照片，外形最為酷
      似，（見本院九十年度上訴字第九九０號卷第一一七頁、一一八、一二一、五
      五至五六頁，及最高法院九十一年度台上字第四０號刑事判決參照），是被告
      乙○○前開所辯，尚堪採信，且為前案本院判決所認定之事實（參前案判決書
      附表壹編號十五所載之犯罪事實），是足認被告乙○○於八十九年五月十七日
      （即前案附表壹編號十五）共同持以強盜財物之槍枝，確為本案查扣之槍枝，
      其並於共同為八十九年五月十七日之強盜犯行後，受劉泓良之委託而繼續持有
      該槍枝甚明。
（三）又無故持有槍砲，係屬繼續犯，為實質上一罪，其前後之持有行為，不容予以
      割裂而論為數罪（最高法院八十一年度台上字第一五０八號判決參照），而被
      告乙○○係於共同為八十九年五月十七日之強盜犯行後，受劉泓良之委託而繼
      續持有該槍枝，嗣於數日後之同年月二十日零時即遭警方查獲，已如前查證，
      是其於犯案後繼續持有上開槍枝之行為，僅為犯案時持有行為之繼續，為實質
      上一罪，而被告乙○○於犯案時之持有槍枝行為，復與前案八十九年五月十七
      日之強盜取財犯行間有方法結果之牽連關係，為裁判上一罪，是本案與前案屬
      同一案件甚明。茲原審法院於九十年一月十八日就本案判決時，上開前案，既
      尚未確定，又未經共同之直接上級法院裁定准予合併審判，自不得審判，竟仍
      為實體判決，揆之前開說明，本案判決部分，自屬於法有違。被告執此理由上
      訴指摘原判決不當，為有理由，應由本院將原判決關於未經許可，寄藏可發射
      子彈具有殺傷力之改造手槍罪部分撤銷，另行判決諭知不受理，以資糾正。
據上論結，應依刑事訴訟法第三百六十九條第一項前段、第三百六十四條、第三百零
三條第七款，判決如主文。
本案經檢察官陳明光到庭執行職務。
中      華      民      國    九十一    年      十      月    三十一    日
                            臺灣高等法院刑事第二十二庭
                                審判長法  官  許  正  順
                                      法  官  林  明  俊
                                      法  官  邱  同  印
右正本證明與原本無異。
如不服本判決應於收受送達後十日內向本院提出上訴書狀，其未敘述上訴之理由者並
得於提起上訴後十日內向本院補提理由書（均須按他造當事人之人數附繕本）。
                                      書記官  劉      瑗
中      華      民      國    九十一    年     十一     月      七      日
